臺北高等行政法院判決
111年度交上字第325號
上  訴  人  林宸申                                      
被 上訴 人  桃園市政府交通事件裁決處

代  表  人  張丞邦（處長）

上列當事人間交通裁決事件，上訴人對於中華民國111年8月5日
臺灣桃園地方法院111年度交字第9號行政訴訟判決，提起上訴，
本院判決如下：
    主  文
上訴駁回。
上訴審訴訟費用新臺幣750元由上訴人負擔。
　　事實及理由
一、爭訟概要：
　　上訴人於民國110年12月4日1時17分許，駕駛車牌號碼0000-
    00號自用小客貨車（下稱系爭車輛），行經桃園市中壢區新
    生路與環北路口之臨時路檢站時，經桃園市政府警察局中壢
    分局（下稱舉發機關）員警施以呼氣濃度酒精測試，並測得
    上訴人酒測值達0.23mg/L，乃當場以掌電字第D4RB40486號
    舉發違反道路交通管理事件通知單（下稱系爭舉發單）舉發
    其違反行為時道路交通管理處罰條例（下稱處罰條例）第35
    條第1項第1款規定，載明應於111年1月3日前到案，系爭車
    輛並保管移置。被上訴人於110年12月6日認上訴人於上開時
    、地有「汽機車駕駛人酒精濃度超過規定標準【0.15-0.25
    （未含）】」之違規事實，乃以110年12月6日桃交裁罰字第
    58-D4RB40486號裁決書（下稱原處分）裁處上訴人罰鍰新臺
    幣（下同）3萬元，吊扣駕駛執照24個月及諭知易處處分，
    並應參加道路交通安全講習，原處分並於同日送達予上訴人
    。上訴人不服原處分關於吊扣駕駛執照24個月的部分，向臺
    灣桃園地方法院（下稱原審法院）提起行政訴訟。被上訴人
    於原審訴訟繫屬中，刪除關於易處處分之諭知。原審法院以
    111年度交字第9號行政訴訟判決（下稱原判決）駁回上訴人
    於原審之訴，上訴人不服，提起本件上訴。
二、上訴人起訴主張、被上訴人於原審之答辯及原判決認定之事
    實及理由，均引用原判決之記載。　　
三、上訴意旨略以：
　　原處分所適用之「違反道路交通管理事件統一裁罰基準及處
    理細則」（下稱處理細則）第2條附表「違反道路交通管理
    事件統一裁罰基準表」（110.9.23版，下稱裁罰基準表）「
    違反事件：駕駛人吐氣所含酒精濃度達每公升0.15毫克以上
    未滿0.25毫克」「備註：一、……吊扣其駕駛執照……汽車二年
    。」之規定，未經法律授權而無效，違反平等原則、比例原
    則及有裁量怠惰之情事，原判決未拒絕適用，有適用法規不
    當之違誤，嚴重妨害原告工作權，請廢棄原判決。並聲明：
    原判決廢棄，原處分關於吊扣駕照24個月部分撤銷。
四、本院經核原判決於法尚無違誤，就上訴理由再補充如下：
㈠、處理細則第2條之裁罰基準表規定「酒精濃度超過規定標準，
    汽車駕駛人其吐氣所含酒精濃度達每公升0.15毫克以上未滿
    0.25毫克者，吊扣其駕駛執照二年。」並無違反法律保留原
    則、平等原則、比例原則：
１、按行為時處罰條例第35條第1項第1款規定：「汽機車駕駛人
    ，駕駛汽機車經測試檢定有下列情形之一，……汽車駕駛人處
    新臺幣三萬元以上十二萬元以下罰鍰，並均當場移置保管該
    汽機車及吊扣其駕駛執照一年至二年；……：一、酒精濃度超
    過規定標準。……」，行為時道路交通安全規則第114條第2款
    規定：「汽車駕駛人有下列情形之一者，不得駕車：……二、
    飲用酒類或其他類似物後其吐氣所含酒精濃度達每公升零點
    一五毫克或血液中酒精濃度達百分之零點零三以上。……」。
２、復按行為時處罰條例第92條第4項規定：「本條例之罰鍰基準
    、舉發或輕微違規勸導、罰鍰繳納、向處罰機關陳述意見或
    裁決之處理程序、分期繳納之申請條件、分期期數、不依限
    期繳納之處理、分期處理規定及繳納機構等事項之處理細則
    ，由交通部會同內政部定之。」行為時處理細則第2條第1項
    規定：「處理違反道路交通管理事件之程序及統一裁罰基準
    依本細則之規定辦理。前項統一裁罰基準，如附件違反道路
    交通管理事件統一裁罰基準表（以下簡稱基準表）。」行為
    時裁罰基準表關於違反處罰條例第35條第1項第1款規定：「
    一、公路主管機關管轄部分：【違反事件】：酒精濃度超過
    規定標準駕駛人其吐氣所含酒精濃度達每公升○‧一五毫克以
    上未滿○‧二五毫克或血液中酒精濃度達百分之○‧○三以上未
    滿○‧○五【法條依據（處罰條例）】：第三十五條第一項第
    一款……【備註】：一、並當場移置保管該汽機車及吊扣其駕
    駛執照機車一年、汽車二年。……」。
３、上開處理細則及其裁罰基準表，衡其立法目的及功能，乃為
    防止處罰機關枉縱或偏頗，依處罰條例第92條第4項授權由
    交通部會同內政部訂定，用以維持裁罰之統一性與全國因違
    反道路交通管理事件受處罰民眾之公平，不因裁決人員不同
    ，而生偏頗，寓有避免各交通主管機關於相同事件恣意為不
    同裁罰之功能，非法所不許，於憲法上保障人民財產權之意
    旨並無牴觸，並無違反法律保留原則。又依行為時之裁罰基
    準表規定，違反處罰條例第35條第1項第1款關於酒精濃度超
    過規定標準，駕駛人其吐氣所含酒精濃度達每公升0.15毫克
    以上未滿0.25毫克，除罰鍰外，應吊扣其駕駛執照，機車為
    1年，汽車則為2年。核此規定內容，就違反處罰條例第35條
    第1項第1款之違規行為，已考量汽車、機車衍生交通秩序危
    害之程度不同，汽車相較於機車於酒精濃度超過規定標準，
    可能造成道路用路人產生重大危害事故之危險程度，以及駕
    駛汽車理應具備之高度注意義務，併其違反此等法規之惡性
    ，而認其應課予較高度之違規處罰，因而區別其危險輕重情
    形，分別處以不同之吊扣駕駛執照期間。故交通主管機關援
    用該規定作為裁罰標準，足認已有適當之裁量，並未牴觸授
    權之母法，亦無違反平等原則、比例原則。
㈡、經查，上訴人於110年12月4日1時17分許，駕駛系爭車輛，行
    經桃園市○○區○○路與環北路口之臨時路檢站時，因有違反處
    罰條例第35條第1項第1款規定之違規行為，經舉發機關員警
    填製系爭舉發單當場舉發。被上訴人審認上訴人違規行為屬
    實，乃對上訴人作成原處分等情，為原審依調查證據結果所
    確認之事實，核與卷證資料相符，與經驗法則、論理法則並
    無違背，應予採認。
㈢、復依原審111年6月10日勘驗筆錄所載，員警詢問上訴人何時
    飲酒，上訴人答稱其剛剛與朋友聚餐小酌一兩杯，從青埔那
    邊開過來，攔檢之員警表示攔檢時車內都有酒味（見原審卷
    第51頁），顯見上訴人飲用酒類後仍駕駛汽車上路，且汽車
    肇事所可能造成之危害一般而言較機車為大，則被上訴人依
    裁罰基準表以原處分對上訴人作成吊扣駕駛執照24個月，即
    無裁量怠惰、違反比例原則之違法。原判決駁回上訴人在原
    審之訴，並無違背法令。
㈣、另按行政訴訟交通裁決事件程序，其上訴係準用行政訴訟簡
    易程序之上訴，再準用通常程序之上訴，亦即高等行政法院
    為法律審，除別有規定外，應以事實審即地方法院行政訴訟
    庭判決確定之事實為判決基礎（行政訴訟法第237條之9第2
    項規定準用第236條之2第3項規定，再準用第254條第1項規
    定）。準此，本院既為法律審，原則上應以地方法院行政訴
    訟庭判決確定之事實為判決基礎，故於地方法院行政訴訟庭
    判決後，不得主張新事實或提出新證據方法，作為上訴之理
    由。上訴人於上訴後，始提出之證據資料（見本院卷第29-4
    9頁），本院無從加以審酌，併予敘明。
五、綜上，原判決業已說明其認定事實之依據及得心證之理由，
    而駁回上訴人於原審之訴，其認事用法，核無違誤。上訴論
    旨，指摘原判決違背法令，求予廢棄，難認有理由，應予駁
    回。
六、依行政訴訟法第237條之9第2項準用第237條之8第1項規定，
    交通裁決事件之上訴，行政法院為訴訟費用之裁判時，應確
    定其費用額。本件上訴人對於交通裁決事件之上訴，既經駁
    回，則上訴審訴訟費用750元自應由上訴人負擔，且上訴人
    於上訴時預為繳納（見本院卷第7頁之原審法院自行收納款
    項收據），爰確定訴訟費用額如主文第2項所示。
七、結論：本件上訴為無理由。
中　　華　　民　　國　　111 　年　　11　　月　　16　　日
　　　　　　　　　　臺北高等行政法院第六庭
                              審判長法  官　許麗華
                                    法  官　郭淑珍
                                    法  官　郭銘禮  
上為正本係照原本作成。
不得上訴。
中　　華　　民　　國　　111 　年　　11　　月　　16　　日
          　　　　　　      　　　  書記官  林淑盈